Minutes et répertoires du notaire Jean LE MASLE, 19 août 1697 - 6 avril 1729 (étude XIV)
Archives nationales
- Minutes de Jean LE MASLE, 19 août 1697 - juillet 1729; MC/ET/XIV/160 - MC/ET/XIV/277
  - Minutes. 1712, octobre - 1712, décembre, octobre 1712 - décembre 1712; MC/ET/XIV/207
    - Bail par Nicolas de Largillière, peintre ordinaire du roi, professeur en son Académie royale demeurant rue Sainte-Avoye, et consorts, d'une maison sise rue aux Ours., 17 octobre 1712; MC/ET/XIV/207
      bail; Sainte-Avoie (rue); Largillière, Nicolas de (1656-1746); peintre
    - Mazeau (Mathurin), peintre en miniature, rue Greneta § Contrat de mariage déposé, 7 novembre 1712; MC/ET/XIV/207
      contrat de mariage; Mazeau, Mathurin
    - Caplet (André) maître tourneur à Soissons § Mariage de la fille de .., 20 novembre 1712; MC/ET/XIV/207
      contrat de mariage; Caplet, André
    - Mercier (Louis) maître tapissier rue de la Verrerie § Renonciation, 10 décembre 1712; MC/ET/XIV/207
    - Chicaneau (Pierre) marchand faïencier, rue Neuve Saint-Honoré § Constitution au profit de la veuve de .., 20 décembre 1712; MC/ET/XIV/207
      constitution de rente; Chicaneau, Pierre
  - Minutes. 1713, janvier - 1713, mars, janvier 1713 - mars 1713; MC/ET/XIV/208
    - DU POUCHET (François) Marchand Tapissier Rue Saint Avoye § Transport de rente .., 16 janvier 1713; MC/ET/XIV/208
      transport de droits; Du Pouchet, François
    - Compte et quittance concernant Georges Roettiers, graveur particulier de la Monnaie de Paris, demeurant en l'hôtel de la Monnaie., 15 mars 1713; MC/ET/XIV/208
      compte; quittance; Monnaie (rue de la); Monnaies (hôtel des); Roëttiers, Georges (16..?-1749); graveur; monnayeur
    - SIMON (Mathurin) Architecte Rue de Condé § Désistement par .., 27 mars 1713; MC/ET/XIV/208
      Simon, Mathurin
    - Inventaire après décès de Claude Accault où Antoine Pezey, frère servant d'armes ' héros ' roy d'armes et généalogiste de l'ordre royal militaire et hospitalier de Notre-Dame du Mont-carmel et de Saint-Lazare de Jérusalem, ancien directeur du bureau et de l'Académie Saint-Luc des peintres, demeurant rue Neuve Saint-Martin, est appelé à donner son avis pour l'estimation des tableaux., 29 avril 1713; MC/ET/XIV/208
      Daniel Wildenstein, Documents inédits sur les artistes français du XVIIIe siècle conservés au minutier central des notaires [1527 actes], Paris, 1966, p. 119 (voir contexte dans le Plan d’orientation général - Notaires de Paris, guides thématiques du Minutier).
      Date de révision: 2011
      Date de création de la notice: 2008
      inventaire après décès; Neuve-Saint-Martin (rue); Pezier, Antoine; Accault, Claude; directeur d'établissement d'enseignement
  - Minutes. 1713, avril - 1713, juin, avril 1713 - juin 1713; MC/ET/XIV/209
    - Vente à Nicolas de Largillière, peintre ordinaire du roi, demeurant rue Sainte-Avoye., 3 avril 1713; MC/ET/XIV/209
      acte de vente; Sainte-Avoie (rue); Largillière, Nicolas de (1656-1746); peintre
    - Vente par Charles Benoist, chevalier, conseiller du roi et d'honneur en sa cour de Parlement, demeurant vieille rue du Temple, à Nicolas de Largillière, peintre ordinaire du roi et professeur en son Académie royale de peinture et sculpture, demeurant rue Sainte-Avoye, paroisse Saint-Merry, d'un jeu de paume, couvert, avec deux petites maisons attenantes, situées rue Geoffroy-Langevin, contenant 16 toises, 2 pieds 1/2 de long d'un sens, et 14 toises, 4 pieds 3/4 de l'autre, sur 7 toises, 2 pieds de large sur la rue, 7 toises, 1 pied de large du côté jardin, le tout composant 111 toises, 4 pieds, 1 pouce, étant en la censive de l'église collégiale Saint-Merry, moyennant la somme de 16000 livres, et pour faire du jeu de paume, tout ce dont il voudra., 3 avril 1713; MC/ET/XIV/209
      Daniel Wildenstein, Documents inédits sur les artistes français du XVIIIe siècle conservés au minutier central des notaires [1527 actes], Paris, 1966, p. 83 (voir contexte dans le Plan d’orientation général - Notaires de Paris, guides thématiques du Minutier).
      acte de vente; Saint-Merri (paroisse); Vieille-du-Temple (rue); Sainte-Avoie (rue); Geoffroy-l'Angevin (rue); Saint-Merri (église); Largillière, Nicolas de (1656-1746); Benoist, Charles; peintre; enseignant
    - Obligation concernant Nicolas de Largillière, peintre ordinaire du roi, demeurant rue Sainte-Avoye., 5 avril 1713; MC/ET/XIV/209
      obligation; Sainte-Avoie (rue); Largillière, Nicolas de (1656-1746); peintre
    - Inventaire après décès de Claude Accault. Les tableaux sont prisés par Antoine Pezey, peintre, demeurant rue Neuve-Saint-Martin., 29 avril 1713; MC/ET/XIV/209
      inventaire après décès; Neuve-Saint-Antoine (rue); Accault, Claude; Pezey, Antoine; peintre
    - GRIGNON (Jacob) Marchand joaillier § Déclaration par la Reine de .., 12 mai 1713; MC/ET/XIV/209
      déclaration; Grignon, Jacob
    - CARRÉ (Claude) menuisier Rue Pont aux Choux § Transaction et transport, 21 mai 1713; MC/ET/XIV/209
      accord; Carré, Claude
    - BREANT (Jacques) menuisier; Rue Mouffetard § Transaction et transport -, 21 mai 1713; MC/ET/XIV/209
      accord; Breant, Jacques
    - TARDIF (François) Maître potier d'étain Rue Saint Martin § Alloué par .., 6 juin 1713; MC/ET/XIV/209
      Tardif, François
    - FAYEL (Damien) Maître potier d'étain; Rue des Prêcheurs § Allouée chez .., 6 juin 1713; MC/ET/XIV/209
      Fayel, Damien
    - POTIER D'ETAIN (Alloué) § mise en .. par FAVEL (Damien) de son cousin TARDIF (Noël) pour 4 ans chez FAVEL (Damien) qui le logé, couché, nourri, blanchi pour 30 livres, 6 juin 1713; MC/ET/XIV/209
  - Minutes. 1713, juillet - 1713, septembre, juillet 1713 - septembre 1713; MC/ET/XIV/210
    - LEBRUNE (Michel) Maître Serrurier Vieille rue du Temple § Mainlevée .., 24 juillet 1713; MC/ET/XIV/210
      Lebrune, Michel
  - Minutes. 1713, octobre - 1713, décembre, octobre 1713 - décembre 1713; MC/ET/XIV/211
    - DELAHAYE (Louis) Maître Doreur Rue de la Coutellerie § Bail à .., 13 septembre 1713; MC/ET/XIV/211
      bail; Delahaye, Louis
    - MERCIER (Louis) Maître et marchand Tapissier. Rue de la Verrerie § Bail a loyer., 13 septembre 1713; MC/ET/XIV/211
    - Partage concernant Joseph Roettiers, graveur général des Monnaies de France, demeurant en l'hôtel de la Monnaie., 5 octobre 1713; MC/ET/XIV/211
      partage; Monnaie (rue de la); Monnaies (hôtel des); Roëttiers, Joseph (1635-1703); monnayeur
    - ROETTIERS (Joseph) + graveur des monnaies et médailles de l'histoire du Roi et de son Académie § Partage des biens de Joseph ROETTIERS, 5 octobre 1713; MC/ET/XIV/211
      partage; Roettiers, Joseph
    - VARENNE (Claude) Maître maçon Rue de la Mortellerie § Devis et marché passé par .., 12 novembre 1713; MC/ET/XIV/211
      devis; marché; Varenne, Claude
    - LEROY (Jean) Tapissier du Roi - Versailles § Partage .., 14 novembre 1713; MC/ET/XIV/211
      partage; Leroy, Jean
    - GARNIER (Madeleine) § Inventaire après + de Madeleine GARNIER, à la requête de Pierre MARTIN son mari - conseiller du roi en la cour des comptes aides et finances de Normandie, seigneur de la Guette demeurant r. Ste Avoye par Saint-Nicolas-des-Champs, 27 novembre 1713; MC/ET/XIV/211
      inventaire; Garnier, Madeleine
    - LEDOUX (Guillaume) Maître doreur - Rue de la Verrerie § Bail à .., 6 décembre 1713; MC/ET/XIV/211
      bail; Ledoux, Guillaume
    - MERCIER (Louis) Maître et Marchand Tapissier Rue de la Verrerie § Bail par .., 6 décembre 1713; MC/ET/XIV/211
    - Quittance de remboursement concernant Nicolas de Largillière, peintre ordinaire du roi, demeurant rue Saint-Avoye., 12 décembre 1713; MC/ET/XIV/211
    - Quittance donnée par Jacques Lepas Dubuisson, architecte, demeurant rue des Juifs., 16 décembre 1713; MC/ET/XIV/211
      quittance; Juifs (rue des); Lepas-Dubuisson, Jacques; architecte
    - HUGOT (Charles, Alexandre), peintre, Rue des Arcis paroisse Saint-Merry § Mariage de .., 21 décembre 1713; MC/ET/XIV/211
      contrat de mariage; Hugot, Charles, Alexandre
  - Minutes. 1714, janvier - 1714, février, janvier 1714 - février 1714; MC/ET/XIV/212
    - POISSON (Nicolas) Maître menuisier Rue des Juifs § Remboursement .., 10 février 1714; MC/ET/XIV/212
      Poisson, Nicolas
    - TARDIF (François) Maître potier d'étain Rue Saint-Martin § Vente et transport .., 24 février 1714; MC/ET/XIV/212
  - Minutes. 1714, mars - 1714, avril, mars 1714 - avril 1714; MC/ET/XIV/213
    - Bail passé par Jacques Jules Gabriel, architecte, demeurant rue des Tournelles., 24 mars 1714; MC/ET/XIV/213
      bail; Tournelles (rue des); Gabriel, Jacques (1667-1742); architecte
    - POULE (Jean) Menuisier Versailles § Certificat déposé, 26 mars 1714; MC/ET/XIV/213
      Poule, Jean
  - Minutes. 1714, mai, mai 1714; MC/ET/XIV/214
    - Mercier (Louis) maître tapissier rue de la Verrerie § Remboursement., 8 mai 1714; MC/ET/XIV/214
    - Decuve (Gerard) maître tapissier; rue des Blancs Manteaux § Inventaire après décès de .., 15 mai 1714; MC/ET/XIV/214
      inventaire; Decuve, Gerard
    - Saint-Luc-Taverny (grande maison à) Seine et Oise, Are, Pontoise, C/on/ Montmorency Etat des meubles (pièce annexe) § Vente, 19 mai 1714; MC/ET/XIV/214
      acte de vente; Montmorency (Val-d'Oise)
  - Minutes. 1714, juin - 1714, juillet, juin 1714 - juillet 1714; MC/ET/XIV/215
    - Mezieres (seigneurie et château de) près la ville de Dreux, Eure-et-Loir § Vente de la .. (grand château, bâti de pierres de taillée du prix et de brique, beau portail), 2 juin 1714; MC/ET/XIV/215
      acte de vente; Dreux (Eure-et-Loir)
    - Decuve (Edme) maître tapissier rue des Blancs Manteaux § transaction de la veuve de .., 5 juin 1714; MC/ET/XIV/215
      accord; Decuve, Edme
    - Decuve (Gerard) maître tapissier rue des Blancs Manteaux § Transaction de la veuve de .., 5 juin 1714; MC/ET/XIV/215
      accord; Decuve, Gerard
    - Dubugrarre (Jean) maître serrurier rue Beaurepaire § Constitution, 27 juin 1714; MC/ET/XIV/215
      constitution de rente; Dubugrarre, Jean
    - Anselin (Raphael) maître tourneur rue Culture Saint-Gervais § bail à .., 30 juin 1714; MC/ET/XIV/215
      bail; Anselin, Raphael
    - Constitution de 260 livres de rente annulée au profit de Georges Roettiers, graveur de la Monnaie de Paris, demeurant en l'hôtel de la Monnaie., 12 juillet 1714; MC/ET/XIV/215
      constitution de rente; Monnaie (rue de la); Monnaies (hôtel des); Roëttiers, Georges (16..?-1749); monnayeur
    - Magimel (Antoine), marchand orfèvre, quai des Orfèvres § Constitution au profit de la veuve de .., 12 juillet 1714; MC/ET/XIV/215
      constitution de rente; Magimel, Antoine
    - Constitution de 341 livres de rente au profit de Georges Roettiers, graveur de la Monnaie de Paris, demeurant en l'hôtel de la Monnaie., 18 juillet 1714; MC/ET/XIV/215
    - Mercier (Louis) maître et marchand tapissier rue de la Verrerie § Constitution, 18 juillet 1714; MC/ET/XIV/215
    - Inventaire après décès de Charles Boucher, seigneur d'Orsay, ancien prévôt des marchands de Paris, en son hôtel rue des Lions; Prisée de tapisseries dont le Naufrage de Saint-Paul pour 1200 livres et d'autres sans indication de sujets., 30 juillet 1714; MC/ET/XIV/215
      inventaire après décès; Lions (rue des); Boucher, Charles; prévôt des marchands (Ancien Régime)
    - Septveilles (château de) distant de Provins d'une lieue Seine-et-Marne pièce annexe: Etat des meubles § Inventaire après décès de Charles Boucher, seigneur d'Orsay, ancien prévôt des marchands de Paris, 30 juillet 1714; MC/ET/XIV/215
      inventaire; Sainte-Colombe (Seine-et-Marne)
    - Boucher d'Orsay (hôtel de) rue des Lions; Etat des meubles § Inventaire après décès de Charles Boucher, seigneur d'Orsay, ancien prévôt des marchands de Paris, 30 juillet 1714; MC/ET/XIV/215
  - Minutes. 1714, août - 1714, septembre, août 1714 - septembre 1714; MC/ET/XIV/216
    - Certificat aux dires de Nicolas de Largillière, peintre ordinaire du roi en son Académie royale, demeurant rue Sainte-Avoye., 3 août 1714; MC/ET/XIV/216
      notoriété; Sainte-Avoie (rue); Largillière, Nicolas de (1656-1746); peintre
    - Leguay (Jacques) maître coffretier malletier rue Planche Mibray § Inventaire après décès de .., 14 août 1714; MC/ET/XIV/216
      inventaire; Leguay, Jacques
    - Lambert (Martin) maître faïencier grandes rue du fg. Saint-Antoine § Constitution, 17 septembre 1714; MC/ET/XIV/216
      constitution de rente; Lambert, Martin
    - Dupouchet (François) maître tapissier rue Sainte Avoye § Constitution, 25 septembre 1714; MC/ET/XIV/216
      constitution de rente; Dupouchet, François
  - Minutes. 1714, octobre, octobre 1714; MC/ET/XIV/217
    - Tardif (François) maître potier d'étain rue Saint Martin § Constitution, 4 octobre 1714; MC/ET/XIV/217
  - Minutes. 1714, novembre - 1714, décembre, novembre 1714 - décembre 1714; MC/ET/XIV/218
    - Mariage de Edme Leroy, marchand et maître tapissier, demeurant rue de la Verrerie., 27 novembre 1714; MC/ET/XIV/218
      Le contrat de mariage comprend en annexe l'état de ses biens avec de nombreuses tapisseries à sujet.
      contrat de mariage; Verrerie (rue de la); Leroy, Edme; commerçant; tapissier
    - Constitution de rente au profit de Nicolas de Largillière, peintre ordinaire du roi en son académie, demeurant rue Sainte-Avoye. Plusieurs actes à cette date., 31 décembre 1714 - 1714; MC/ET/XIV/218
  - Minutes. 1715, janvier - 1715, février, janvier 1715 - février 1715; MC/ET/XIV/219
    - LE JEUNE Marie Jacqueline fille majeure + 26 Octobre 1714 Rue Saint Martin - Paroisse Saint Merry § Inventaire après décès de Marie Jacqueline LE JEUNE à la requête de Eustache LE JEUNE, Marchand Tapissier à Paris Rue Saint-Martin - de Sieur Edme LE ROY marchand tapissier et Marie Elisabeth LE JEUNE son épouse - ses frère, beau-frère et soeur; Testament olographe du 20 Sept. 1714 déposé chez Le Masle (XIV) le 27 Octobre 1714; Rapprocher cet inventaire d'un contrat de mariage: XIV, 199 - 14 Octobre 1710, 4 janvier 1715; MC/ET/XIV/219; 5 folios
      inventaire; testament; contrat de mariage
    - Lejeune (Eustache) marchand tapissier; rue Saint Martin § Inventaire après décès de Marie Jacqueline Le roy, fille majeure, 4 janvier 1715; MC/ET/XIV/219
      inventaire; Lejeune, Eustache
    - Leroy (Edme) maître tapissier rue de la Verrerie § Inventaire après décès de M.J. Leroy, fille majeure, 4 janvier 1715; MC/ET/XIV/219
      inventaire; Leroy, Edme
    - Leroy (Edme) maître marchand tapissier rue de la Verrerie § bail par .., 18 janvier 1715; MC/ET/XIV/219
      bail; Leroy, Edme
    - Dépôt de procuration concernant Nicolas de Largillière, peintre ordinaire du roi., 24 janvier 1715; MC/ET/XIV/219
      dépôt de pièces; procuration; Sainte-Avoie (rue); Largillière, Nicolas de (1656-1746); peintre
    - GOBESCHE (Laurent) Sieur Maître bourrelier Rue de Charenton, faubourg Saint-Antoine Paroisse Sainte Marguerite § Inventaire après décès de Laurent GOBESCHE à le requête de Florence MARTIN sa veuve tutrice de Marguerite, Pierre, et Anne GOBESCHE, leurs enfants mineurs et aussi à la r. de Demoiselle Catherine GOBESCHE, fille majeure leur fille, (10 folios), décédé le 29 octobre 1712., 31 janvier 1715; MC/ET/XIV/219
    - Pecourt (Louis), menuisier, à Paris § Mariage de la fille de feu .., 16 février 1715; MC/ET/XIV/219
      contrat de mariage; Pecourt, Louis
  - Minutes. 1715, mars - 1715, mai, mars 1715 - mai 1715; MC/ET/XIV/220
    - Mariage de Louis Mercier, marchand maître tapissier, avec un inventaire de ses biens joint au contrat., 24 mars 1715; MC/ET/XIV/220
      contrat de mariage; Mercier, Louis; tapissier; tapissier
    - MERCIER (Louis) Marchand et Maître Tapissier Rue de la Verrerie § Mariage de .., 24 mars 1715; MC/ET/XIV/220
      contrat de mariage; Mercier, Louis
    - PILLON Marie femme de Nicolas VIGI, cocher de maître GALLYOT DE L'ISLE Rue des blancs manteaux, paroisse Saint-Paul § Inventaire après décès de Marie PILLON à la requête de Nicolas VIGI son mari de Jeanne PILLON fille majeure, héritière pour 1/2 etc..., 30 mars 1715; MC/ET/XIV/220; 3 folios
    - ACIGNÉ Marie Anne D'... Très haute et très puissante Dame, Madame Marie Anne D'ACIGNÉ Veuve de très haut et puissant Seigneur Monseigneur Jean Leonard chevalier Comte D'ACIGNÉ, Seigneur de Bouille, Ménard Marie Anne D'ACIGNÉ chef du nom et armes d'Acigné Demeurant en son hôtel, Place royale § Inventaire après décès de Marie Anne d'ACIGNÉ à la requête de Très haut et très puissant Seigneur Monseigneur Louis François Armand DU PLESSIS DE RICHELIEU, Duc DE FRONSAC, pair de France demeurant en son hôtel Place royal: son petit fils etc..., 4 avril 1715; MC/ET/XIV/220; 63 folios
    - PLACE ROYALE (Hôtel d') ACIGNÉ § Etat des meubles de .. Inventaire après décès de la C/ton/ d'ACIGNÉ, 4 avril 1715; MC/ET/XIV/220
    - Compte par la veuve de Joseph Roettiers, graveur général des Monnaies, demeurant en l'hôtel de la Monnaie, avec Georges Roettiers, graveur particulier de la Monnaie de Paris, demeurant également en l'hôtel de la Monnaie., 10 avril 1715; MC/ET/XIV/220
      compte; Monnaie (rue de la); Monnaies (hôtel des); Roëttiers, Georges (16..?-1749); Roëttiers, Joseph (1635-1703); graveur; monnayeur
    - ELÈS Marie Marguerite Françoise DE L'... Dame - Epouse de Messire Louis DES MOULINS, Chevalier Marquis DE L'ISLE, Brigadier des armées du Roi, Colonel du régiment de la Fère Rue Sainte Anasthase, paroisse Saint Gervais § Inventaire après décès de Marie Marguerite Françoise DE L'ELÈS à la requête dudit Marquis DE L'ISLE, son marie, tuteur de leurs 2 enfants mineurs (15 mois, 3 mois) - en présence de Messire François DE L'ELÈS, Seigneur de Givenchy le noble, Trésorier de France à Montauban aïeul maternel et subrogé tuteur desdits mineurs., 9 mai 1715; MC/ET/XIV/220; 12 folios
    - GRAFFIN (Henriette) femme de Jean POIENSO, tailleur de pierres rue Poissonnière, par/sse/ N.D. de bonne nouvelle § Inventaire après décès de Henriette GRAFFIN à la requête de Jean POIENSO, son mari, tuteur de leur fils unique et de Claude Adrien LAISNE, oncle maternel et subrogé tuteur dudit mineur (2 folios), 9 mai 1715; MC/ET/XIV/220; 2 folios
      inventaire; Graffin, Henriette
    - CHIRURGIEN MAJOR des camps et Armées du roi ROBERT (Zacharie) demeurant rue Geoffroy Langevin. § Inventaire après décès., 24 mai 1715; MC/ET/XIV/220
      inventaire après décès; Robert, Zacharie
  - Minutes. 1715, juin, juin 1715; MC/ET/XIV/221
    - Inventaire après décès de Raymond Mazières, marchand libraire à Paris, rue Saint-Jacques, paroisse Saint-Séverin, à la requête de Pierre-Paule Garnier, sa veuve, séparée quant aux biens (15 folios, dont catalogue des livres en magasin: 4 folios)., 3 juin 1715; MC/ET/XIV/221
      Date de création de la notice: 2007
      inventaire après décès; Saint-Jacques (rue); Mazières, Raymond; Garnier, Pierre-Paule; libraire
    - LEGUAY (Jacques Honoré) coffretier Malletier Rue Planche Mibraye § Mariage de la fille de .., 16 juin 1715; MC/ET/XIV/221
      contrat de mariage; Leguay, Jacques Honoré
    - LONCLE (Guillaume) COFFRETIER-MALLETIER Rue de la Mortellerie § Mariage de .., 16 juin 1715; MC/ET/XIV/221
      contrat de mariage; Loncle, Guillaume
  - Minutes. 1715, juillet - 1715, août, juillet 1715 - août 1715; MC/ET/XIV/222
    - Constitution de 620 livres de rente au profit de André Perrault, architecte du roi, demeurant rue Beaurepaire., 1er juillet 1715; MC/ET/XIV/222
      constitution de rente; Beaurepaire (rue); Perrault, André (1656-1721); architecte
    - DESVAUX Jacques Maître-Procureur en la Chambre des Comptes Rue Sainte Avoye, paroisse Saint-Merry § Inventaire après décès de Jacques DESVAUX à la requête de Dame Geneviève SOUGIT sa veuve, tutrice de leurs enfants mineurs en présence de Claude LUILLIER, intéréssée dans les Affaires du Roi, subrogé tuteurs des dits mineurs. Cf Testament: XIV, 221, 21 Juin 1715, 30 juillet 1715; MC/ET/XIV/222; 23 folios
      inventaire; testament
    - Margotin (Sieur) horloger à Paris § Pendule sonnante dans sa boite et sur son pied de marquetterie, prisée 150 l., faite par ..; Inventaire après décès de J. Desvaux, procureur en la Chambre des Comptes, 30 juillet 1715; MC/ET/XIV/222
    - Bougault (François) maître menuisier à Suresnes § Transaction, 2 août 1715; MC/ET/XIV/222
      accord; Bougault, François
    - FOURÉ (Jacques) Doreur à Paris Place Maubert, par/sse/ Saint-Etienne du M/t/ § Contrat de mariage de .. et de Barbe Françoise DE POIGNÉE Témoins: Louis FOURÉ, Ebéniste (frère du futur) sieur Claude CAPART, maître doreur (ami du futur) Sieur Claude Louis DURBECQ, maître graveur (cousin de la future) sieur Jean SAUVAGE, relieur à Paris (cousin de la future), 11 août 1715; MC/ET/XIV/222
      Artisans XVIIe, par M. Jurgens, M.A. Fleury, R. Gourmelon et le personnel du Minutier central, 1954-1996 (fichier papier entièrement dématérialisé; voir contexte dans le Plan d’orientation général - Notaires de Paris, guides thématiques du Minutier).
      contrat de mariage; Fouré Jacques
    - Fouré (Jacques) doreur place Maubert § Mariage de .., 11 août 1715; MC/ET/XIV/222
      contrat de mariage; Fouré, Jacques
    - DOREUR FOURÉ (Jacques) demeurant place Maubert § Contrat de mariage avec Barbe-Françoise de POIGNÉE., 11 août 1715; MC/ET/XIV/222
      contrat de mariage; Fouré, Jacques; Poignée, Barbe-Françoise de
    - Poitevin (Jacques) maître serrurier quai des Ormes § bail à .., 21 août 1715; MC/ET/XIV/222
    - Duponchet (François) maître tapissier rue Sainte-Avoye § apprentissage, 21 août 1715; MC/ET/XIV/222
      contrat d'apprentissage; Duponchet, François
    - Tapissier (apprentissage) § Contrat pour 6 ans, entre Olivier Lefebvre d'Ormesson, conseiller du Roi et maître des requêtes et François Duponchet, maître tapissier, au profit de Claude Pilotel, natif d'Orville en Picardie. Logé, nourri, se fera blanchir lui même. Moyennant 500 l., 21 août 1715; MC/ET/XIV/222
    - LEMPEREUR Remy Chevalier Seigneur de Cantières Rue Chapon paroisse Saint-Nicolas-des-Champs (domicile secondaire) § Inventaire après décès de Remy LEMPEREUR à la requête de Messire Léon Pélage CHANUT, prêtre, au nom de Messire François DE MARETTE lui même tuteur de Dame Geneviève Françoise DE MARETTE, veuve du défunt Remy LEMPEREUR et de Jacques LEMPEREUR, chevalier, Sieur DE LA FORNIERE, tuteur de leurs fils, 29 août 1715; MC/ET/XIV/222; 3 folios + 1 pièce
  - Minutes. 1715, septembre - 1715, octobre, septembre 1715 - octobre 1715; MC/ET/XIV/223
    - VILLETTE (François) Entrepreneur des bâtiments témoin (frère de la future) § au Contrat de mariage de Jacques DUMONTIER, Cordonnier et Marie VILLETTE, 13 octobre 1715; MC/ET/XIV/223
      contrat de mariage; Villette, François
    - Villette (Daniel) maître maçon à Compiègne § Mariage de la fille du feu .., 13 octobre 1715; MC/ET/XIV/223
      contrat de mariage; Villette, Daniel
    - Tirpenne (Henri) maître tourneur rue Grenier Saint-Lazare § obligation pour bail, 22 octobre 1715; MC/ET/XIV/223
      obligation; bail; Tirpenne, Henri
    - LE BOSSU Louise Damoiselle - fille majeure Rue Férou, quartier du Luxembourg § Inventaire après décès de Louise LE BOSSU à la requête de Maître François VIDAUD, Bourgeois de Paris (rue Sainte Avoye) - exécuteur de son testament Testament reçu par Meusnier et Dona, 13 Mai 1713, 25 octobre 1715; MC/ET/XIV/223; 6 folios
    - Gobesche (Gervais) maître tapissier rue Saint-Louis, Ile Notre-Dame § Partage, 30 octobre 1715; MC/ET/XIV/223
      partage; Gobesche, Gervais
    - Blain (Adrien), peintre, rue Saint-Antoine § Partage, 30 octobre 1715; MC/ET/XIV/223
      partage; Blain, Adrien
  - Minutes. 1715, novembre - 1715, décembre, novembre 1715 - décembre 1715; MC/ET/XIV/224
    - Bail à Antoine Richomme, maître tapissier, rue de la Cossonnerie., 31 décembre 1715; MC/ET/XIV/224
      bail; Richomme, Antoine
    - Consentement de François Duponchet, marchand tapissier, rue Sainte-Avoie., 31 décembre 1715; MC/ET/XIV/224
      Duponchet, François